Inventaris van het archief van de Rijkszuivelinspectie, 1900-1944 (1960)
Nationaal Archief, Den Haag
- STUKKEN BETREFFENDE BIJZONDERE ONDERWERPEN, II.
  - ORGANISME EN PERSONEEL, 1.
    - PERSONEEL, 1.2
      - BEZOLDIGING, 1.2.2
        - Ingekomen brief van rijkszuivelvisiteur dienstleider A.S. van Veer betreffende verzoek om toestemming een gratificatie van de Rijksbotermerkencommissie te mogen ontvangen., 1931 november 3; 95; 1 stuk
        - Ingekomen beschikkingen van de secretaris-generaal van het departement van Landbouw en Visserij inzake de beloning van controleurs voor het uitgeoefend toezicht bij inlading en verpakking van voor uitvoer bestemde boter en kaas., 1931-1943; 96; 1 omslag
        - Stukken betreffende belasting opgave en kinderbijslag van ambtenaren van de Rijkszuivelinspectie., 1934-1938; 97; 1 omslag
      - MATERIëLE VOORZIENINGEN, 1.2.3
        - Stukken betreffende de bemiddeling in de verlening van vergunning aan ambtenaren van de Rijkszuivelinspectie tot het dragen van wapenen., 1933; 98; 1 omslag
        - Stukken betreffende de verlening van vergoeding en vergunning voor het gebruik van rijwielen en auto's., 1933-1942; 99; 1 omslag
        - Stukken betreffende de aanschaf van stofjassen voor rijkszuivelvisiteurs., 1940-1941; 100; 1 omslag
        - Stukken betreffende de bemiddeling in benzinetoewijzing aan ambtenaren van de Rijkszuivelinspectie., 1942; 101; 1 omslag
        - Stukken betreffende de verstrekking van schoenen aan de opsporingsambtenaren van de Rijkszuivelinspectie., 1942; 102; 1 omslag
        - Ingekomen circulaires van het departement van Landbouw en Visserij betreffende de collectieve rijwielverzekering voor dienstrijwielen, 1942-1943; 103; 1 omslag
        - Stukken betreffende de verstrekking van rijwielbanden of bonnen daarvoor aan de opsporingsambtenaren van de Rijkszuivelinspectie, 1942-1943; 104; 1 omslag
        - Stukken betreffende aanvraag van extra voedselverstrekking aan de reizende ambtenaren van de Rijkszuivelinspectie, 1943; 105; 1 omslag
        - Stukken betreffende de verstrekking van spoorwegabonnementen aan ambtenaren van de Rijkszuivelinspectie, 1943; 106; 1 omslag
      - BEMOEIINGEN MET HET PERSONEEL IN VERBAND MET DE OORLOG, 1.2.4
        - Stukken betreffende de bemiddeling in de verlening van een bewijs van vrije doortocht voor de visiteur werkzaam in de provincie Limburg, 1939 december; 107; 1 omslag
        - Stukken betreffende de uitoefening van de dienst door de rijkszuivelvisiteurs na staking van de vijandelijkheden, 1940 mei; 108; 1 omslag
        - Stukken betreffende verlenen van verlof aan ambtenaren van de Rijkszuivelinspectie in verband met het volgen van een cursus bij de SS, 1942; 109; 1 omslag
        - Stukken betreffende het verzoek aan de directeur-generaal van de Landbouw om de ambtenaren van de Rijkszuivelinspectie uit te zonderen van de verplichting uniformen en insignes van de NSB te dragen, 1942; 110; 1 omslag
        - Stukken betreffende onderzoek naar betrokkenheid van de ambtenaren van de Rijkszuivelinspectie bij evacuatie en luchtbescherming, 1942-1943; 111; 1 omslag
        - Stukken betreffende bemiddeling in de verlening van vergunningen ten behoeve van de rijkszuivelvisiteurs om spergebieden en overige verboden gebieden te mogen betreden, 1942-1943; 112; 1 omslag
        - Stukken betreffende de bemiddeling in de verlening van vrijstelling van werkzaamstelling in Duitsland aan rijkszuivelvisiteurs, 1943; 113; 1 omslag
      - OVERIGE BEMOEIINGEN MET HET PERSONEEL, 1.2.5
        - Stukken betreffende het gedrag voor rijkszuivelvisiteurs, 1916-1941; 114-115; 2 pakken
          Alfabetisch op naam geordend.
          - A-G., 114
          - J-Z., 115
        - Orgaan van de Vereeniging van Bezoldigde Rijkszuivelvisiteurs in Nederland, het "Bondsorgaan", afleveringen 3-15; geen vermelding van jaargang, 1938-1941; 116; 1 pak
        - Stukken betreffende behandeling van klachten over het optreden van onbezoldigde rijkszuivelvisiteurs als crisiscontroleurs, 1934-1937; 117; 1 omslag
        - Stukken houdende voorlichting omtrent de Rijkszuivelinspectie en de opleidingseisen en taken der rijkszuivelvisiteurs, 1935-1942; 118; 1 omslag
        - Ingekomen brief van rijkszuivelvisiteur C.J. Esseling, secretaris-penningmeester van de Vereeniging van Bezoldigde Rijkszuivelvisiteurs, houdende verzoek om buitengewoon verlof in verband met een vergadering van de Centrale Vereeniging van Personeel in 's Rijksdienst, 1942 maart 13; 119; 1 stuk
  - TAAKUITOEFENING, 2.
    - PREVENTIE EN OPSPORING VAN VERVALSING EN BEDRIEGLIJKE HANDELINGEN BETREFFENDE ZUIVEL, 2.1.
      - BOTER EN MARGARINE, 2.1.1
        - PREVENTIEVE CONTROLE OP DE KWALITEIT, 2.1.1.1
          - TEGENGAAN VAN VERMENGING VAN BOTER MET ANDERE VETTEN
          - REGISTRATIE VAN MARGARINEBEREIDERS
            - Ingekomen stukken van de Directie van de Landbouw houdende de aangiften van vestiging, wijziging en opheffing van margarinebedrijven, 1910-1922; 120-124; 4 pakken en 1 omslag
              - van bedrijven in de ambtskring Rotterdam., 120-123
                Met genummerde inhoudsopgave.
                - 1- 46., 120
                - 47., 121
                - 56-57., 122
                - 58-120., 123
              - van een bedrijf in Groningen., 124; 1 omslag
            - Ingekomen stukken van de Directie van de Landbouw houdende de aangiften van vestiging, wijziging en opheffing van margarinebedrijven, 1923-1953; 125-126; 2 pakken
              Alfabetisch-lexicografisch geordend.
              - Alphen aan de Rijn - Nijmegen., 125
              - Rotterdam - Zwammerdam., 126
            - Stukken betreffende registratie van margarine- en mengbedrijven, 1930-1942; 127; 1 omslag
            - Stukken betreffende onderzoek naar geldige inschrijvin-gen van margarine- en mengbedrijven ten behoeve van door de Crisis-Zuivel-Centrale af te geven mengvergunningen, 1933-1935; 128; 1 omslag
            - Halfjaarlijkse rapporten van rijkszuivelvisiteurs over de mengbedrijven ter controle op wijzigingen in de bedrijven sedert de datum van aangifte, 1938-1941; 129; 1 omslag
          - CONTROLE OP AANWEZIGHEID VAN BOTER IN MARGARINEBEREIDPLAATSEN
            - Stukken betreffende het toezicht op de naleving van het bepaalde bij art. 6 van de Boterwet en het verenen van dispensatie ervan, te weten, het verbod in de margarinebereidplaats boter te verwerken of uit die bereidplaats te vervoeren, 1932-1940; 130; 1 pak
            - Stukken betreffende het verlenen van een tijdelijke vergunning aan margarinebereiders om in verband met het verkoopverbod van margarine hun bereidplaatsen te gebruiken voor de opslag, het ompakken en daaruit vervoeren van boter, 1941-1943; 131; 1 omslag
            - Ingekomen brieven van boterompakkende margarinebereiders houdende kennisgeving van het weer beginnen met het ompakken van margarine in verband met het wederom beschikbaar zijn van margarine, 1942; 132; 1 omslag
          - CONTROLE OP AANWEZIGHEID VAN ANDERE VETTEN DAN BOTER IN BOTERBEREIDPLAATSEN
            - Stukken betreffende onderzoek naar de verkoop van margarine vanuit venterskarren van zuivelfabrieken, 1927-1942; 133; 1 omslag
            - Stukken betreffende de controle op de aanwezigheid van margarine in boterbereidplaatsen of in ruimten die daarmee rechtstreeks in verbinding staan, 1930-1943; 134; 1 omslag
            - Briefwisseling met rijkszuivelvisiteurs betreffende de interpretatie van art. 8 van de Boterwet te weten het verbod in boterbereidplaatsen andere vetten dan boter aanwezig te hebben, 1932; 135; 1 omslag
            - Stukken betreffende de standpuntbepaling ten aanzien van boterompakbedrijven als boterbereidplaatsen in verband met toepassing van art. 8 van de Boterwet, 1934-1941; 136; 1 omslag
            - Stukken betreffende de aanwezigheid van reuzel voor de Duitse weermacht in een boterbedrijf in Oisterwijk, 1941; 137; 1 omslag
            - Stukken betreffende het verlenen van dispensatie van het verbod om in boterbereidplaatsen margarine in opslag te hebben en te verkopen, 1943; 138; 1 omslag
          - BIJZONDER TOEZICHT OP BEDRIJVEN WAAR ZOWEL BOTER ALS MARGARINE GEMAAKT WORDT
            - Stukken betreffende het uitoefenen van het bijzonder toezicht ingevolge art. 9 van de Boterwet op de firma Jan Blom, margarinefabriek te Meppel, 1923; 139; 1 omslag
            - Stukken betreffende de opgave van kosten in verband met het uitoefenen van bijzonder toezicht ingevolge art. 9 van de Boterwet, op Van den Bergh's Fabrieken, 1931; 140; 1 omslag
            - Stukken betreffende ontheffing van het bijzonder toezicht ingevolge art. 9 van de Boterwet ten behoeve van een boter- en margarinehande in Dokkum, 1934; 141; 1 omslag
            - Stukken betreffende het verlenen van vergunning aan een margarinefabriek boter te verwerken onder bijzonder toezicht van de Rijkszuivelinspectie, 1941; 142; 1 omslag
          - ZORG VOOR DE HERKENBAARHEID VAN MARGARINE TER ONDERSCHEIDING VAN BOTER
            - Stukken betreffende de controle op de verplichte vermelding van het woord margarine in voorgeschreven frequentie en afmeting op margarine, 1923-1937; 143; 1 pak
            - Stukken betreffende controle op de naleving van buitenlandse voorschriften voor de verpakking van exportmargarine, 1925, 1936; 144-145; 2 omslagen
              - Franse voorschriften, 1925., 144
              - Voorschriften in Nederlands-Indië. 1936., 145
            - Stukken betreffende advisering omtrent verplichte vermelding van het woord margarine op de verpakking van vetten afhankelijk van de toepasbaarheid van de definitie van margarine gesteld in de Boterwet art. 1, lid 1, of die vetten, 1931-1935; 146; 1 omslag
            - Stukken betreffende de controle op de verplichte vermelding van het woord margarine op voertuigen waarin margarine vervoerd wordt, 1930-1931; 147; 1 omslag
            - Stukken betreffende de controle op de verplichte vermelding van het woord margarine op gevels van winkels waar margarine verkocht wordt, 1930-1940; 148; 1 omslag
            - Stukken betreffende de bestrijding van andere dan de geoorloofde opschriften op margarinewikkels, 1930-1940; 149; 1 pak
            - Stukken betreffende de interpretatie als overtreding van de Boterwet van het bedekt vervoeren van margarine, 1931; 150; 1 omslag
            - Stukken betreffende de controle op de verplichte vermelding van het woord melange op margarine gemengd met roomboter, 1937-1940; 151; 1 omslag
            - Briefwisseling met de Rijkszuivelvisiteur te Leeuwarden aangaande het verhandelen en in opslag hebben van margarine zonder verpakking als gevolg van het halveren van half-ponds pakken, 1943; 152; 1 omslag
        - CONTROLE OP DE KWALITEIT ACHTERAF, 2.1.1.2
          - Stukken betreffende de controle op ingevoerde margarine uit België, 1925; 153; 1 omslag
          - Stukken betreffende onderzoek naar en opsporing van vervalsingen van boter, 1928-1943; 154-161; 6 omslagen
            - te Leeuwarden, 1928., 154
            - te Rotterdam, 1929., 155
            - te Deurne, 1930., 156
            - te Zoeterwoude, 1930., 157
            - te Rienders, 1931., 158
            - te Schiedam, 1933., 159
            - te Zundert, 1940., 160
            - te Reymerstok, 1943., 161
          - Stukken betreffende de boterfraude van de Coöperatieve Zuivelfabriek De IJssel te Kampen, 1928-1930; 162; 1 pak
          - Stukken betreffende controle op ingevoerde boter, 1930-1940; 163; 1 omslag
          - Stukken betreffende onderzoek naar beschimmelde en afwijkende boter, 1930-1942; 164; 1 omslag
          - Lijsten van boterbereidplaatsen, 1931 en z.d; 165; 2 stukken
          - Stukken betreffende onderzoek naar te hoog vochtgehalte in margarine, 1932; 166; 1 omslag
          - Stukken betreffende onderzoek naar vervalsing van margarine, 1932-1934; 167; 1 omslag
          - Stukken betreffende behandeling van klachten over monsterneming door rijkszuivelvisiteurs, 1933-1935; 168; 1 omslag
          - Stukken betreffende onderzoek naar onderwicht van boter, 1934-1943; 169; 1 omslag
          - Stukken betreffende onderzoek naar de kwaliteit van crisismerkboter, gedaan in speciale opdracht van de directeur-generaal van de Landbouw, 1935; 170; 1 omslag
          - Briefwisseling met de Nederlandse Zuivel Centrale betreffende het maken van een uitzonderingsbepaling met betrekking tot het zoutgehalte van Zeeuwsche boerenboter, 1940; 171; 1 omslag
          - Stukken betreffende onderzoek naar te hoog vochtgehalte in boter, 1937-1943; 172; 1 omslag
          - Ingekomen brief van de rijkszuivelvisiteur, dienstkring Rotterdam, betreffende ondeugdelijke margarine aangetroffen bij een winkelier te Boskoop, 11 november 1938; 173; 1 omslag
          - Ingekomen rapport van de rijkszuivelvisiteur, dienstkring Rotterdam, aangaande een nieuw preparaat dat tot verkrijging van duurzame stevigheid en behoud van boter dient, 1939; 174; 1 omslag
          - Stukken betreffende onderzoek naar boter- en margarine-vermeerderingsmiddelen, 1940; 175; 1 omslag
          - Stukken betreffende de bedrijfscontrole van boterompakbedrijven, 1940-1943; 176; 1 omslag
          - Stukken betreffende de controle op boterrantsoenbonnen welke aan de ambtenaren van de Rijkszuivelinspectie verstrekt zijn om bij monsterneming als vergoeding aan de betrokkenen af te geven, 1940-1943; 177; 1 omslag
          - Stukken betreffende de vaststelling van de eisen zoals deze aan margarineompakkers gesteld worden, 1941; 178; 1 omslag
          - Stukken betreffende onderzoek naar vermissing en diefstal van boter en botermonsters, 1942-1943; 179; 1 omslag
          - Stukken betreffende onderzoek naar samenstelling van weipasta in verband met de gelijkenis met boter, 1943; 180; 1 omslag
        - TEGENGAAN VAN MISLEIDENDE RECLAME, 2.1.1.3
          - Stukken betreffende de bestrijding van misleidende reclame voor boter op wikkels, 1923-1943; 181; 1 pak
          - Stukken betreffende de bestrijding van margarinereclame op wikkels welke is ontleend aan voorstellingen van zuivel of landbouw, 1923-1940; 182; 1 pak
          - Stukken betreffende de bestrijding van misleidende reclame voor boter in advertenties, 1924-1942; 183; 1 pak
          - Stukken betreffende de wering van margarinereclame van borden en advertenties welke is ontleend aan voorstellingen van zuivel en/of landbouw, 1930-1940; 184; 1 pak
          - Stukken betreffende onderzoek naar het bedrieglijk of wederrechtelijk voeren van een handelsmerk op boter en margarine, 1931-1941; 185; 1 omslag
          - DOEN VERVOLGEN VAN OVERTREDERS VAN DE BOTERWET
            - Registers houdende vonnissen wegens overtreding van de Boterwet, 1905-1921; 186-187; 2 delen
              - 1905-1909, 186
              - 1910-1921, 187
            - Register houdende processen-verbaal opgemaakt wegens overtreding van de Boterwet, 1913-1921; 188; 1 deel
              Met klapper voor 1913.
            - Ingekomen brief van de rijkszuivelvisiteur uit de ambtskring Rotterdam betreffende de gerechtelijke vervolging van een aantal overtreders van de Boterwet, met twee kranteknipsels, 1933 februari 18; 189; 1 omslag
            - Correspondentie betreffende overtredingen van de Landbouwcrisiswet 1933, de Landbouwuitvoerwet 1929 en de Boterwet, 1934-1939; 190; 1 omslag
            - Lijst, opgesteld door de rijkszuivelvisiteur van de ambtskring Rotterdam van arresten en vonnissen gewezen inzake de verschillende artikelen van de Boterwet, 1936; 191; 1 omslag
      - KAAS, 2.1.2
        - Stukken van de adjunct-rijkszuivelinspecteur J.J.C. Jurling Beck als rapporteur van de Commissie Hylkema inzake onderzoek naar een vast te stellen minimum vetgehalte voor volvette kaas, ingesteld door het Nationale Comité van den Internationale Zuivelbond, 1926; 192; 1 pak
        - Stukken van de adjunct-rijkszuivelinspecteur J.J.C. Jurling Beck als rapporteur van de Commissie Collot d'Escury inzake onderzoek naar een vast te stellen minimum vetgehalte voor volvette kaas en naar een effectieve controle hierop, ingesteld door het Nationale Comité van den Internationale Zuivelbond, 1927-1929; 193; 1 pak
        - Stukken betreffende controle aanduidingen van het vetgehalte op exportkaas, 1928-1937; 194; 1 omslag
        - Stukken betreffende de bemonstering van andere kazen dan Goudse en Edammer, 1930, 1941; 195; 1 omslag
        - Stukken betreffende de preventie van en onderzoek naar fraude met vocht- en vetgehalte van kaas, 1930-1941; 196; 1 omslag
        - Stukken betreffende de bestrijding van misleidende reclame voor kaas, 1930-1941; 197; 1 omslag
        - Stukken betreffende controle op de krachtens de Boterwet en het Margarine-Kaasbesluit verplichte vermelding van respectievelijk "margarine" en "margarinekaas" in voorgeschreven afmeting en frequentie op margarinekaas, 1932-1933; 198; 1 omslag
        - Briefwisseling met de firma Spruijt en Co's Drukkerijen betreffende advisering inzake het bestempelen van kaas met een gedeponeerd handelsmerk van de producent, 1933; 199; 1 omslag
        - Uitvoervergunningen voor margarinekaas, afgegeven door de Keuringsdienst van Waren ten behoeve van de controlewerkzaamheden van de ambtenaren van de Rijkszuivelinspectie, met lijst van afgegeven vergunningen., 1933-1935; 200; 1 omslag
          Art. 6 van het Margarinekaasbesluit (S. 327,
          1932) sluit exportmargarinekaas uit van de in dat besluit bepaalde voorschriften.
        - Ingekomen brieven van de directeur-generaal van de Landbouw met bijlagen betreffende een voorstel om te komen tot een merk voor alle boerenkaas ter onderscheiding van fabriekskaas, 1936-1937; 201; 1 omslag
        - Ingekomen brief met bijlage van de administrateur van de Nederlandsche Zuivelcentrale betreffende de vraag of smeerkaas geacht moet worden kaas te zijn in de zin van het Kaasbesluit art. 1, 1938 mei 11; 202; 1 omslag
        - Stukken betreffende onderzoek naar de krachtens het Kaasbesluit art. 2, verplichte vermelding van onderscheidingstekens voor het vetgehalte van kaas, 1938-1943; 203; 1 omslag
        - Ingekomen rapport van rijkszuivelvisiteur Van Ast, dienstkring Rotterdam, betreffende onderzoek naar een kaasvermeerderingsmiddel, 1941 oktober 27; 204; 1 stuk
        - Stukken betreffende wijziging van het maximum vochtgehalte voor korstloze kaas, 1941; 205; 1 omslag
        - Stukken betreffende een onderzoek naar het vetgehalte van randkazen, 1942-1943; 206; 1 omslag
        - Stukken betreffende onderzoek naar onderwicht van kaas, 1943; 207; 1 omslag
    - UITOEFENING RIJKSTOEZICHT OP DE ZUIVELCONTROLE, 2.2
      - ZUIVELCONTROLE, 2.2.1
        - ADVISEREND LIDMAATSCHAP VAN HET COLLEGE VAN DIRECTEUREN VAN BOTER- EN KAASCONTROLESTATIONS, 2.2.1.1
          - Ingekomen notulen en agenda's met bijlagen van vergaderingen van het College van Directeuren van boter- en kaascontrolestations, 1923-1943; 208; 1 pak
          - Ingekomen circulaires van het College aan directeuren van boter- en kaascontrolestations, 1940-1941; 209; 1 omslag
          - Stukken betreffende advisering aan het College van Directeuren inzake het voeren van een gezamenijke campagne van het Crisis Zuivelbureau en de controlestations voor zuivel, 1940; 210; 1 omslag
        - TOEZICHT OP HET CONTROLESTATION VOOR ZUIVELPRODUCTEN TE LEIDEN, 2.2.1.2
          - ALGEMEEN
            - Ingekomen agenda's van de vergaderingen van het Controlestation voor Zuivelproducten, met bijlagen, 1931-1941; 211; 1 omslag
            - Ingekomen jaarverslag van het Controlestation voor Zuivelproducten over het dienstjaar 1940, 1941; 212; 1 omslag
          - AANGESLOTENEN
            - Stukken houdende wijzigingen in het bestand van aangeslotenen, 1931-1937; 213; 1 omslag
            - Stukken betreffende wijzigingen van het huishoudelijk reglement, 1937-1947; 214; 1 omslag
            - Stukken betreffende de advisering over toelating van zuivelproducenten als aangeslotene bij het controlestation voor zuivelproducenten, 1937-1943; 215; 1 omslag
            - Ingekomen brieven van het controlestation voor zuivelproducten houdende mededeling van toelating, schorsing, of opzegging van zuivelproducenten als lid van het controlestation, 1942-1943; 216; 1 omslag
            - Minuut van uitgaande brief van de waarnemend rijkszuivelinspecteur aan de Directeur van het Controlestation voor Zuivelproducten te Leiden houdende verzoek om maandelijkse opgave van de aangeslotenen opgelegde straffen, 1943 juli 31; 217; 1 stuk
      - BOTERCONTROLE, 2.2.2
        - TOEZICHT OP DE BOTERCONTROLESTATIONS, 2.2.2.1
          - LIDMAATSCHAP VAN DE CENTRALE COMMISSIE VOOR DE BOTERCONTROLESTATIONS
            - Ministeriële beschikking waarbij J.J.C. Jurling Beck, adjunct-rijkszuivelinspecteur wordt benoemd tot lid van de Centrale Commissie voor de botercontrolestations, 1933 augustus 15; 218; 1 stuk
            - Ingekomen agenda's met bijlagen van de vergaderingen van de Centrale Commissie voor de botercontrolestations, 1934-1946; 219; 1 pak
            - Stukken betreffende het al dan niet verstrekken aan de Centrale Commissie voor de botercontrolestations van verklaringen van geen bezwaar tegen de aansluiting van boterproducenten bij controlestations, 1935-1944; 220-221; 2 pakken
              - 1931-1941, 220
              - 1942-1944, 221
          - BOTERCONTROLESTATIONS ALGEMEEN
            - Ingekomen statuten van het botercontrolestation Gelderland-Overijssel te Deventer, 1921; 222; 1 stuk
            - Stukken betreffende de vergaderingen van de besturen van de botercontrolestations, 1922-1943; 223-229; 1 pak en 4 omslagen
              - Botercontrolestation "Leiden" te Leiden, 1922-1930, 223; 1 pak
                Met notulen en bijlagen.
              - Botercontrolestation "Noord-Holland" te Alkmaar, 1931-1942, 224
              - Botercontrolestation "Gelderland-Overijssel" te Deventer, 1932-1943, 225
              - Botercontrolestation te Eindhoven, 1935-1941, 226
              - Zuid Holland, 1937-1938., 227
              - Assen, 1937-1938., 228
              - Botercontrolestation "Maastricht" te Roermond, 1941, 229
            - Ingekomen circulaires van de botercontrolestations, 1927-1943; 230-235; 1 pak, 4 omslagen en 1 stuk
              - Botercontrolestation te Eindhoven, 1927-1941, 230; 1 pak
              - Botercontrolestation "Gelderland-Overijssel" te Deventer, 1929-1943, 231
              - Botercontrolestation "Zuid-Holland" te Den Haag, 1936-1941, 232
              - Botercontrolestation "Noord-Holland" te Alkmaar, 1938-1943, 233
              - Boter- en kaascontrolestation "Noord-Holland" te Alkmaar, 1940-1941, 234
              - Botercontrolestation "Maastricht" te Roermond, 1942, 235; 1 stuk
            - Stukken betreffende richtlijnen en voorschriften voor de uitvoering van de taak van botercontrolestations, 1936-1943; 236; 1 omslag
          - AANGESLOTENEN
            - Ledenlijsten van aangeslotenen van botercontrolestations met vermelding van hun uitwendig herkenningsmerk, 1926-1941; 237; 2 omslagen
            - Stukken betreffende de advisering aan de botercontrole-stations over toelating van boterproducenten als aange-slotene bij de botercontrolestations, 1930-1943; 238; 1 pak
            - Ingekomen brieven van botercontrolestations houdende mededeling van toelating, schorsing of opzegging van boterproducenten als lid van de botercontrolestations, 1930-1943; 239; 1 omslag
            - Ingekomen brieven van botercontrolestations houdende mededeling van wijziging in hun besturen, 1931-1932; 240; 1 omslag
            - Stukken betreffende advisering aan botercontrolestations inzake benoeming van leidende functionarissen bij aangesloten bedrijven, 1933-1934; 241; 1 omslag
            - Ingekomen brief van de Vereeniging "Het Botercontrolestation Zuid-Holland" houdende uitnodiging voor deelneming aan een excursie, met programma, 1937; 242; 2 stukken